Aula 01
========================================================

Exercício 1
-----------

* Faça a carga do dataset iris.
* Exclua o atributo Species do dataset.

```{r}
data(iris)
iris$Species <- NULL
```

* Calcule a correlação entre os atributos restantes.

```{r}
cor(iris)
````

* Imprima gráficos que demonstram a correlação positiva alta no caso de alguns atributos.

```{r fig.width=7, fig.height=6}
plot(iris$Petal.Length, iris$Sepal.Length, pch=19, col='red')
```

* Imprima gráficos que demonstram a não correlação entre atributos.

```{r fig.width=7, fig.height=6}
plot(iris$Sepal.Width, iris$Sepal.Length, pch=19, col='red')
```

* Calcule o desvio padrão dos atributos. Para aquele atributo com maior desvio padrão e para aquele atributo com menor desvio padrão imprima gráficos de histograma.

```{r}
sapply(iris, sd)
```
  
```{r fig.width=7, fig.height=6}
hist(iris$Sepal.Width, main="Menor SD encontrado", col='cyan', xlim=c(2,8))
hist(iris$Sepal.Length, main="Maior SD encontrado", col='cyan', xlim=c(2,8))
```

* Teste o comando summary(iris). O que ele retorna? Comente o resultado.

```{r}
summary(iris)
````

Exercício 2
-----------

* Faça a carga do dataset survey da biblioteca UsingR

```{r}
library(UsingR)
data(survey)
```

* Descreva os atributos do dataset.

```{r}
names(survey)
```

* Atributos:
  * Sex: sexo do estudante;
  * Wr.Hnd: distância, em centímetros, entre o dedão e o dedinho com a mão espalmada. Usando a mão que a pessoa escreve;
  * NW.Hnd: distãncia, em centímetros, entre o dedão e o dedinho com a mão espalmada. Usando a mão que a pessoa não escreve;
  * W.Hnd: mão que o estudante escreve;
  * Fold: quando alguém pede para cruzar os braços, qual braço fica por cima? (R on L, L on R, nenhum dos dois);
  * Pulse: pulsação do estudante. Batidas por minuto;
  * Clap: bater palma. Qual a mão que fica por cima? (Direita, Esquerda ou nenhuma);
  * Exer: com que frenqüência faz exercícios;
  * Smoke: quanto o estudante fuma;
  * Height: altura do estudante em centímetros;
  * M.I.: que unidadeo estudante usa para falar sobre a sua altura. Em centímetros (metric) ou em feet (medida imperial);
  * Age: idade em anos do estudante.

* Existem valores NA no dataset? Quantos?

```{r}
sum(is.na(survey))
```

* Qual o percentual do dataset escreve com a mão esquerda?

```{r}
prop.table(table(survey$W.Hnd))
```

* Quantos exemplos do dataset são do sexo feminino?

```{r}
table(survey$Sex)
```

* Faça uma análise exploratória dos dados e descreve os achados
  que você considera mais ``interessantes''.

```{r fig.width=7, fig.height=6}
library(ggplot2)
qplot(survey$Wr.Hnd, survey$NW.Hnd, col=survey$Sex, size=survey$Height)
qplot(survey$Wr.Hnd, survey$NW.Hnd, col=survey$W.Hnd, size=survey$Pulse)
```


