Aula 01
========================================================

Exercício 1
-----------

* Faça a carga do dataset iris.
* Exclua o atributo Species do dataset.

```{r}
data(iris)
iris$Species <- NULL
```

* Calcule a correlação entre os atributos restantes.

```{r}
cor(iris)
```

* Imprima gráficos que demonstram a correlação positiva alta no caso de alguns atributos.

```{r fig.width=7, fig.height=6}
plot(iris$Petal.Length, iris$Sepal.Length, pch=19, col='red')
```

* Imprima gráficos que demonstram a não correlação entre atributos.

```{r fig.width=7, fig.height=6}
plot(iris$Sepal.Width, iris$Sepal.Length, pch=19, col='red')
```

* Calcule o desvio padrão dos atributos. Para aquele atributo com maior desvio padrão e para aquele atributo com menor desvio padrão imprima gráficos de histograma.

```{r}
sapply(iris, sd)
```
  
```{r fig.width=7, fig.height=6}
hist(iris$Sepal.Width, main="Menor SD encontrado", col='cyan', xlim=c(2,8))
hist(iris$Sepal.Length, main="Maior SD encontrado", col='cyan', xlim=c(2,8))
```

* Teste o comando summary(iris). O que ele retorna? Comente o resultado.

```{r}
summary(iris)
```

Exercício 2
-----------

* Faça a carga do dataset survey da biblioteca UsingR

```{r}
library(UsingR)
data(survey)
```

* Descreva os atributos do dataset.

```{r}
names(survey)
```

* Atributos:
  * Sex: sexo do estudante;
  * Wr.Hnd: distância, em centímetros, entre o dedão e o dedinho com a mão espalmada. Usando a mão que a pessoa escreve;
  * NW.Hnd: distãncia, em centímetros, entre o dedão e o dedinho com a mão espalmada. Usando a mão que a pessoa não escreve;
  * W.Hnd: mão que o estudante escreve;
  * Fold: quando alguém pede para cruzar os braços, qual braço fica por cima? (R on L, L on R, nenhum dos dois);
  * Pulse: pulsação do estudante. Batidas por minuto;
  * Clap: bater palma. Qual a mão que fica por cima? (Direita, Esquerda ou nenhuma);
  * Exer: com que frenqüência faz exercícios;
  * Smoke: quanto o estudante fuma;
  * Height: altura do estudante em centímetros;
  * M.I.: que unidadeo estudante usa para falar sobre a sua altura. Em centímetros (metric) ou em feet (medida imperial);
  * Age: idade em anos do estudante.

* Existem valores NA no dataset? Quantos?

```{r}
sum(is.na(survey))
```

* Qual o percentual do dataset escreve com a mão esquerda?

```{r}
prop.table(table(survey$W.Hnd))
```

* Quantos exemplos do dataset são do sexo feminino?

```{r}
table(survey$Sex)
```

* Faça uma análise exploratória dos dados e descreve os achados
  que você considera mais ``interessantes''.

```{r fig.width=9, fig.height=6}
library(ggplot2)
qplot(survey$Wr.Hnd, survey$NW.Hnd, col=survey$Sex, size=survey$Height)
qplot(survey$Wr.Hnd, survey$NW.Hnd, col=survey$W.Hnd, size=survey$Pulse)
```


Exercício 3
-----------

* Faça o download do arquivo que está em http://earthquake.usgs.gov/earthquakes/feed/v1.0/summary/all_month.csv
* Usando o comando read.csv do R, importe as informações do arquivo all\_month.csv em um data.frame.

```{r}
abalos <- read.csv("http://earthquake.usgs.gov/earthquakes/feed/v1.0/summary/all_month.csv")
```

* Entenda melhor o significado de cada atributo acessando o site http://earthquake.usgs.gov/earthquakes/feed/v1.0/csv.php.

* Armazene o dia e horário quando os dados foram coletados.

```{r}
diaHorario <- date()
```

* Qual a quantidade de exemplos (abalos) foi coletada? Quantos exemplos existem no dataset?

```{r}
dim(abalos)
```
 
* Quais são os tipos de cada atributo?

```{r}
sapply(abalos, class)
```

* O R conseguiu importar corretamente todos os atributos com os tipos corretos?

* Quantos tipos distintos de abalos existem no dataset?

```{r}
levels(abalos$type)
```

* Existe alguma correlação entre a profundidade do abalo sísmico (depth) e a magnitude (mag) do abalo? Faça uso de algum gráfico para suportar a sua resposta.

```{r}
cor(abalos$depth, abalos$mag)
```

```{r fig.width=9, fig.height=6}
plot(abalos$depth, abalos$mag, pch=19, col="green")
```

```{r fig.width=9, fig.height=6}
qplot(abalos$depth, abalos$mag, col=abalos$type, 
      xlab="Profundidade", ylab="Magnitude")
```

```{r fig.width=9, fig.height=6}
boxplot(abalos$mag ~ abalos$type, 
        col=c('red','blue','cyan','green'), 
        main="Comparativo de magnitude", 
        ylab="Magnitude")
```


Desafios
--------

* O dataset com abalos sísmicos possui um atributo chamado ~~time~~. Como o próprio nome diz, este atributo é um atributo do tipo ~~time~~. No entanto, ele foi importado como ~~factor~~ - o que está errado. Converta os valores deste atributo para o tipo correto. Depois de convertido, tente utilizar esta informação criando plots com séries temporais.

```{r fig.width=7, fig.height=6}
datas <- as.Date(abalos$time, "%Y-%m-%dT%H:%M:%S")
eventos <- as.data.frame(table(datas))
names(eventos) <- c('data','quantidade')
eventos$data <- as.Date(eventos$data, "%Y-%m-%d")
plot(eventos$data, eventos$quantidade, type='o', xlab="Período", ylab="Quantidade de abalos"
     , main="Quantidade de abalos sísmicos por dia", col='red')
```

* Cada registro possui uma latitude e uma longitude. Portanto, é possível plotar as informações dos abalos sísmicos em um mapa. Que tal tentar?

```{r fig.width=10, fig.height=10}
library(maps)
library(mapdata)
map(mar = c(0.1, 0.1, 0.1, 0.1), myborder=0.00001)
points(abalos$longitude, abalos$latitude, col=2, pch=20)
```

```{r fig.width=10, fig.height=10}
library(maps)
library(mapdata)
map(mar = c(0.1, 0.1, 0.1, 0.1), myborder=0.00001)
points(abalos$longitude, abalos$latitude, col=abalos$type, pch=20)
legend("topright", 
       legend = levels(abalos$type), 
       text.col = 1:length(abalos$type),
       cex=0.6)
```

```{r fig.width=10, fig.height=10}
library(maps)
library(mapdata)
map(mar = c(0.1, 0.1, 0.1, 0.1), myborder=0.00001)
points(abalos$longitude, abalos$latitude, col=abalos$magType, pch=20)
legend("topright", 
       legend = levels(abalos$magType), 
       text.col = 1:length(abalos$magType),
       cex=0.6)
```
